【裁判字號】    91,上易,3346
【裁判日期】    920130
【裁判案由】    賭博
【裁判全文】
臺灣高等法院刑事判決                          九十一年度上易字第三三四六號
    上  訴  人
    即  被  告  甲○○  男  四.
    選任辯護人  邱鎮北律師
                黃政雄律師
右上訴人，因賭博案件，不服臺灣桃園地方法院九十年度易字第二四六二號，中華民
國九十一年二月二十二日第一審判決（起訴案號：臺灣桃園地方法院檢察署九十年度
偵字第五○一○號）提起上訴，本院判決如左：
    主      文
上訴駁回。
    事實及理由
一、本案經本院審理結果，認第一審判決以上訴人即被告甲○○犯刑法第二百六十七
    條之常業賭博罪，量處有期徒刑陸月。如易科罰金，以佰元折算壹日，緩刑四
    年。扣案電動賭博機具「雙魚座」伍拾貳台（含ＩＣ板伍拾貳片）、「保齡球」
    拾伍台（含ＩＣ板拾伍片）、賓果輪盤壹台（含ＩＣ板玖片）、水果輪盤壹台（
    含ＩＣ板玖片）、黃金賽馬壹台（含ＩＣ板玖片）、賭資新台幣壹拾貳萬貳仟捌
    佰肆拾元、會員手冊一本、員工打卡片十六張、會員進場名冊一張、兌換香菸清
    冊四本、遊戲規則手冊二本、客人數量表三張均沒收。其認事用法均無不當，應
    予維持，並引用第一審判決書記載之事實、證據及理由。（如附件）
二、被告上訴意旨略謂：原審同案被告陳泗彬、詹淑君於警訊中固供承被告所經營之
    「那魯灣電子遊藝場」有為客人兌換現金之情，但該二人實係受員警嚴順耀之誘
    導及疲勞訊問，且未依法就該警訊過程予以錄音、錄影，自不具證據能力，不能
    憑以遽入被告於罪，何況依電子遊戲場業管理條例第十四條第一項規定，每次兌
    換或取得獎品之價值在二千元以下者，亦非法之所禁，伊之店內既僅提供客人娛
    樂，且洗分只能兌換獎品，不能兌換現金，伊何罪之有云云。
三、經查：
    (一)警員嚴順耀已經離職赴美，無從傳喚到庭，合先敘明。
    (二)賭客陳泗彬（已經原審判罪確定）於警訊中已供明：伊在被告經營之電玩店玩
      輪盤時中過大獎，洗分後，由彭美鳳（亦經原審判罪確定）兌得現金七千多元
      ，又曾玩七ＰＫ台贏得一萬元（偵卷七九頁）。開分小姐詹淑君亦在警局坦供
      ：客人中獎要求洗分時，以一根香菸代表十分，即新台幣一百元，或一百分，
      即新台幣一千元等語（偵卷二六頁），在檢察官偵查中仍為相同之陳述（偵卷
      一八三頁），可見警訊筆錄並無不實。
    (三)參以最近立法院修正刑事訴訟法第一百五十八條之二第一項規定：「違背第九
      十三條之一第二項、第一百條之三第一項之規定，所取得被告或犯罪嫌疑人之
      自白或其他不利之陳述，不得作為證據。但經證明其違背非出於惡意，且該自
      白或陳述係出於自由意志者，不在此限。」雖該條文尚未生效，但參諸該趣旨
      ，可見違反刑事訴訟法第一百條之一，未錄音、錄影之訊問筆錄，尚非不具證
      據能力，法院自得本其調查所得證據，綜合全案意旨而為判斷，所辯該警訊筆
      錄不得作為證據一節，要無可採。
    (四)佐以扣案遊戲規則手冊內，明載店內對顧客廣播內容為：「在場內或場外，若
      有不熟識的人向您搭訕問及輸贏或玩得如何時，均可不予理會或回答純屬娛樂
      ，遊戲分數在二千分以下可兌換香菸，超過二千分以棄權論，不得兌換現金，
      也不得寄台留分以示公平」、「當警方問及機台為何有押分二、五、十之分別
      時，可回答是區分電腦的難易度，沒有任何意義」，有該手冊可稽，顯係為防
      杜警方查緝，事先與賭客勾串之舉，益證陳泗彬、詹淑君二人所述屬實。此外
  並有扣案諸物可資佐證。顯見「那魯灣電子遊藝場」內確有洗分兌錢之賭博情
      事，而非兌換香煙或其他獎品。
    (五)至於陳泗彬、詹淑君嗣在原審供稱遭警疲勞訊問，未說洗分換錢之情云云，無
      非翻異飾卸之詞，不足資為有利於被告之認定依據。
    (六)綜合上述，被告所辯各節，要係飾卸之詞，均無可信，其犯行不容狡展。從而
      ，被告提起上訴，不能認為有理由，應予駁回。
據上論斷，應依刑事訴訟法第三百七十三條、第三百六十八條，判決如主文。
本案經檢察官沈明彥到庭執行職務。
中    華    民    國    九十二    年       一       月     三    十     日
                          臺灣高等法院刑事第十四庭
                              審判長法  官  陳  祐  輔
                                    法  官  陳  國  文
                                    法  官  洪  昌  宏
右正本證明與原本無異。
不得上訴。
                                    書記官  廖  月  女
中    華    民    國    九十二    年       二       月        七        日
附錄：本案論罪科刑法條全文
刑法第二百六十七條
以賭博為常業者，處二年以下有期徒刑，得併科一千元以下罰金。


司法院資訊處製作；財團法人民間司法改革基金會備份。
